臺灣板橋地方法院民事判決　　　　　　　 99年度親字第220號
原　　　告　何賢政
訴訟代理人　鄭仁哲律師
被　　　告　何松榮
兼　上一人
法定代理人　李育惠
上列當事人間請求否認子女事件，本院於中華民國100 年4 月12
日言詞辯論終結，判決如下：
    主      文
確認被告何松榮（男，民國九十一年九月二十四日生）非被告李
育惠自原告何賢政受胎所生之婚生子。
訴訟費用由被告負擔。
    事實及理由
一、原告主張：原告與被告李育惠於民國（下同）88年5 月9 日
    結婚，嗣於98年6 月29日經法院和解離婚。原告與被告李育
    惠離婚後，因要向屏東監獄申請移監而需要戶籍謄本，經申
    請後原告於98年9 月1 日取得戶籍謄本，始知悉被告李育惠
    於91年9 月24日產下被告何松榮之事實，因被告何松榮係於
    原告與被告李育惠之婚姻關係中所生，依法受婚生之推定，
    然被告李育惠與原告於88年5 月9 日結婚後，僅共同居住於
    原告家中七個多月時間，嗣於89年間被告李育惠即回娘家居
    住，雙方自斯時起未再共同生活，是以被告何松榮自非被告
    李育惠自原告何賢政受胎所生之婚生子。為此依民法第1063
    條第2 項提起否認子女訴訟，請求確認被告何松榮非被告李
    育惠自原告受胎所生之婚生子女等語。並聲明：如主文所示
    。
二、被告方面：被告何松榮確實不是被告李育惠與原告所生，對
    於血緣鑑定報告書沒有意見。
三、按關於認諾及訴訟上自認或不爭執事實之效力，於否認子女
    事件，不適用之，民事訴訟法第594 條定有明文。本件被告
    李育惠於言詞辯論期日就原告主張被告何松榮非被告李育惠
    自原告受胎所生之事實為自認，揆諸首揭法條之說明，仍不
    發生被告自認之效力，本院仍應調查其他事證以查明是否與
    事實相符。
四、經查，原告主張之事實，業據原告原告提出戶籍謄本2 件、
    臺灣雲林地方法院98年度婚字第126 號和解筆錄影本1 件、
    法務部調查局DNA 鑑識實驗室鑑定書1 件為證，而依前開鑑
    定書之鑑定結果所示：「依據遺傳法則，何松榮之DNA STR
    型別計有D3S1358 、TH01、D13S317 、D16S539 、D2S1338
    、D18S51及FGA 等7 項型別與何賢政之相對應型別均矛盾，
    研判何賢政不可能為何松榮之生父」，自堪認原告主張被告
    何松榮非被告李育惠自原告受胎所生之婚生子，要屬真實，
    堪以採信。
五、按從子女出生日回溯自181 日起至第302 日止為受胎期間；
    能證明受胎回溯在前項第302 日以前者，以其推定為受胎期
    間。又妻之受胎，係在婚姻關係存續中者，推定其所生子女
    為婚生子女；前項推定，如夫妻之一方能證明妻非自夫受胎
    者，得提起否認之訴，但應於夫妻之一方知悉該子女非為婚
    生子女之日起，二年內為之，民法第1062、第1063條分別定
    有明文。經查，本件被告李育惠於與原告婚姻關係存續中之
    91年9 月24日產下被告何松榮，依法雖應推定被告何松榮為
    原告與被告李育惠所生之婚生子，然參以前開鑑定書之鑑定
    結果，被告何松榮與原告間並不具有親子血緣關係，則被告
    何松榮實非被告李育惠自原告受胎所生。從而，原告於98年
    9 月1 日知悉被告何松榮為非婚生子女後2 年內提起本件否
    認子女之訴，於法洵屬有據，應予准許。
六、訴訟費用負擔之依據：民事訴訟第78條。
中    華    民    國    100   年    4     月    29    日
                  家事法庭  法  官  葉靜芳
以上正本證明與原本無異。
如對本判決不服，應於判決送達後20日內向本院提出上訴狀。
中    華    民    國    100   年    4     月    29    日
                            書記官  劉春美